臺灣臺南地方法院刑事判決
109年度易字第1234號
公  訴  人  臺灣臺南地方檢察署檢察官
被      告  張天泰




上列被告因竊盜案件，經檢察官提起公訴（109年度偵字第5646
號），被告於準備程序中就被訴事實為有罪之陳述，經告知簡式
審判程序之旨，並聽取被告與公訴人意見後，本院裁定以簡式審
判程序進行審理，判決如下：
    主  文
張天泰犯竊盜罪，處有期徒刑伍月，如易科罰金，以新臺幣壹仟
元折算壹日。
未扣案如附表所示之犯罪所得均沒收，於全部或一部不能沒收或
不宜執行沒收時，追徵其價額。
    犯 罪 事 實
一、張天泰意圖為自己不法之所有，基於竊盜之犯意，於民國10
    8年10月29日至108年11月1日下午1時許間，以不詳方式進入
    胡益銘之臺南市○○區○○○0號無人居住之房屋內，徒手竊取電
    視1臺、印章6枚、家具5件(桌子2張、茶几1個、櫃子1個、
    洗臉台1個)、酒7瓶、存摺1本及護照1本，得手後將安全帽
    遺留上址，胡益銘發現後報警處理，經警在現場遺留之安全
    帽上採集DNA檢體送鑑，查得與張天泰DNA相符，始悉上情。
二、案經胡益銘訴請臺南市政府警察局善化分局移送臺灣臺南地
    方檢察署檢察官偵查起訴。
    理  由
一、按被告張天泰所犯為死刑、無期徒刑、最輕本刑3年以上有
    期徒刑以外之罪，亦非屬高等法院管轄之第一審案件，其於
    準備程序就被訴事實為有罪陳述，經告知簡式審判程序之旨
    ，並聽取檢察官、被告之意見後，本院依刑事訴訟法第273
    條之1第1項規定裁定進行簡式審判程序，是本案之證據調查
    ，依同法第273條之2規定，不受同法第159條第1項、第161
    條之2、第161條之3、第163條之1及第164條至第170條所規
    定證據能力認定及調查方式之限制，合先敘明。
二、認定犯罪事實所憑之證據及理由：本案犯罪事實，業據被告
    於本院審理中坦承不諱，並經證人即告訴人胡益銘於警詢、
    偵查中就其發現遭竊及後續清點遭竊物品之事實證述明確（
    見警卷第3至4頁；偵卷第61至63頁），復有臺南市政府警察
    局善化分局扣押筆錄、扣押物品目錄表、扣押物品收據、臺
    南市政府警察局108年12月17日南市警鑑字第1080580358號
    鑑定書、現場照片在卷可稽（見警卷第5至24頁），足認被
    告具有任意性之自白，確實與事實相符。綜上所述，本件事
    證明確，被告犯行洵堪認定，應依法論科。
三、論罪科刑：
  ㈠按所謂「住宅」乃供人居住之房屋，侵入住宅竊盜罪之「住
    宅」，固不必行竊時有人在內，但須已有人實際遷入居住為
    條件，僅將傢俱物品存放其內，定期整理清掃，尚難認係實
    際遷入居住（最高法院76年度台上字第3757號判決亦同此旨
    ）。公訴意旨雖認被告本案涉犯刑法第321條第1項第1款侵
    入住宅之加重竊盜罪嫌，惟被告本件進入之房屋，經告訴人
    於偵查中證稱已無人居住，僅一週去看兩次等語（見偵卷第
    61頁）；應認該房屋非屬刑法第321條第1項第1款所稱之住
    宅，亦非有人居住之建築物，公訴意旨認被告本案係犯刑法
    第321條第1項第1款之加重竊盜罪，容有誤會，此部分業經
    被告有所主張，並經公訴人當庭就此表示意見，對被告及公
    訴人之訴訟上防禦或權益應均顯無影響，附此說明。
  ㈡核被告所為，係犯刑法第320條第1項竊盜罪。
  ㈢爰審酌被告未循正途獲取財物，恣意竊取告訴人放置於舊宅
    之家具、電視等物，侵害他人之財產安全，造成告訴人之財
    物損失，所為實屬不該；次考量被告前有放火燒燬建物、侵
    占、妨害公務及多次竊盜、加重竊盜等前科紀錄，素行非佳
    ，此有臺灣高等法院被告前案紀錄表1份附卷可參；另參酌
    被告於偵查中否認犯行，嗣於本院審理中坦認犯行之犯後態
    度；兼衡被告學歷為國中肄業之智識程度，未婚之家庭生活
    狀況（參本院卷之個人戶籍資料查詢結果、警卷之被告警詢
    筆錄之受詢問人欄內資料）等一切情狀，量處如主文所示之
    刑，並諭知易科罰金之折算標準，以示懲儆。
四、沒收：
　㈠按「犯罪所得，屬於犯罪行為人者，沒收之。」、「前2 項
    之沒收，於全部或一部不能沒收或不宜執行沒收時，追徵其
    價額。」刑法第38條之1 第1 項前段、第3 項定有明文。
　㈡查被告竊得如附表所示之電視1臺、家具5件(桌子2張、茶几1
    個、櫃子1個、洗臉台1個)、酒7瓶，雖均未扣案，然而均是
    被告因本件竊盜犯行所獲得之財產價值，被告於竊得時業已
    取得事實上之支配、處分權，屬於其犯罪所得，縱嗣後拋棄
    、變賣，仍不能解消被告取得該等犯罪所得之事實，爰依刑
    法第38條之1第1項前段、第3項規定沒收，並於全部或一部
    不能沒收或不宜執行沒收時，追徵其價額。
　㈢至其餘被告竊得之存摺1本、護照1本、印章6枚，均未扣案，
    經被告供稱均已丟棄（見本院卷第64頁），考量該等物品本
    身之價值非高，對於特定持有者而言始有意義及價值用途，
    尚得申請掛失補發或再行刻印，補發新證件、卡片後，原證
    件、卡片即無法再行使用，且沒收上有所不易，為免執行困
    難及過度耗費公益資源，認沒收上列物品欠缺刑法上之重要
    性，爰依刑法第38條之2第2項規定，均不予宣告沒收。
　㈣至扣案安全帽1頂，僅為被告偶然於本案犯行時所穿戴，惟應
    非屬供被告本案犯行所用之物，復無其他證據足認有何應予
    沒收之事由，爰不予沒收。
據上論斷，應依刑事訴訟法第273條之1第1項、第299條第1項前
段，刑法第320條第1項、第41條第1項前段、第38條之1第1項前
段、第3項，刑法施行法第1條之1第1項，判決如主文。
本案經檢察官白覲毓提起公訴，檢察官羅瑞昌到庭執行職務。
中　　華　　民　　國　　109 　年　　12　　月　　25　　日
                  刑事第三庭　法　官  陳郁婷
以上正本證明與原本無異。
如不服本判決，應於收受本判決後20日內向本院提出上訴書狀，
並「應敘述具體理由」。其未敘述上訴理由者，應於上訴期間屆
滿後20日內向本院補提理由書狀（均須按他造當事人之人數附繕
本）「切勿逕送上級法院」。 
　　　  　　　　　　　　　　　書記官　林怡芳
中　　華　　民　　國　　109 　年　　12　　月　　28　　日

附錄本案論罪科刑法條
中華民國刑法第320條第1項
意圖為自己或第三人不法之所有，而竊取他人之動產者，為竊盜
罪，處5年以下有期徒刑、拘役或50萬元以下罰金。
【附表】
編號 應沒收之物 1 電視1臺 2 家具5件(桌子2張、茶几1個、櫃子1個、洗臉台1個) 3 酒7瓶 備註 告訴人於警詢中證稱價值約為新臺幣3萬元